Benito Tridella Dolce

 $Rosario, Argentina \cdot \underline{LinkedIn} \cdot \underline{Portfolio} \cdot \underline{benitotridelladolce@gmail.com}$

Desarrollador **Frontend** y Técnico en Informática Profesional y Personal. Conocimientos en **HTML, CSS, Bootstrap, JavaScript, React y Next.js**. Con experiencia en el desarrollo y trabajo con **APIs RESTful**, para el control de versiones utilizo **Github**. Soy una **persona versátil**, siempre actualizado con las últimas tecnologías y sin temor a **adaptarse a nuevos entornos o herramientas**.

EXPERIENCIA PROFESIONAL

Caribe Enseña Colombia

Desarrollador Frontend Junio 2024–Actualidad

Desarrollo de la **plataforma e-learning 'Caribe Enseña Learning'**, diseñada para ofrecer cursos, talleres y diplomados adaptados a las necesidades educativas de la región. **Accesible** desde **dispositivos móviles y computadoras**, facilitando el acceso en cualquier momento y lugar. Con esta herramienta, **potenciamos** el aprendizaje en entornos formales y no formales. Tecnologías utilizadas: **Next.js**, **React**, **Bootstrap**, **CSS**, **HTML**, **JavaScript**.

Colombia

Desarrollador Frontend

Marzo 2024–Junio 2024

Desarrollo de la **aplicación web progresiva (PWA) 'Proyecto Genius**' para facilitar la preparación de las pruebas **Saber 11 del ICFES**, enfocada en estudiantes de áreas rurales y entornos socioeconómicamente desfavorecidos.

Participación en el diseño de la experiencia de usuario (UX) y la interfaz (UI). Tecnologías utilizadas: Next.js, React, Bootstrap, CSS, HTML, JavaScript.

Laboratorio Consultar SRL

Desarrollador FullStack

Rosario, Argentina

Mayo 2023–Julio 2023

Desarrollo del **primer chatbot con inteligencia artificial de la empresa**, incluyendo un sistema de agenda de reuniones. Implementación **utilizando la API de OpenAI** y el framework LangChain. La base de conocimientos del chatbot se construyó a partir de informes técnicos.

Tecnologías utilizadas: Python, Flask, LangChain, ChromaDB, HTML, CSS, JavaScript.

EDUCACIÓN

Colegio San José N° 2043

Técnico en Informática Profesional y Personal

Rosario, Argentina

Diciembre 2023

SKILLS ADICIONALES

- Segmentación y organización de tareas, Responsabilidad y proactividad, Comunicación efectiva, Resolución de problemas, Aprendizaje activo, Adaptabilidad, Gestión del tiempo.
- Nivel Medio de Inglés.